【裁判字號】    89,上訴,523
【裁判日期】    890509
【裁判案由】    違反毒品危害防制條例
【裁判全文】
臺灣高等法院高雄分院刑事判決    八十九年度上訴字第五二三號
    上訴人
    即被告  乙○○
右上訴人因違反毒品危害防制條例案件，不服臺灣高雄地方法院八十九年度訴字第三
六五號，中華民國八十九年三月十六日第一審判決（起訴案號：臺灣高雄地方法院檢
察署八十九年度偵字第二八六號），提起上訴，本院判決如左：
      主      文
上訴駁回。
      事實及理由
一、本案經本院審理結果，認第一審判決認事用法及量刑均無不當，應予維持，並引
    用第一審判決書記載之事實、證據及理由。
二、被告上訴意旨略以原審量刑過重云云；但查原審以被告素行欠佳，一再施用毒品
    ，及其犯後坦承犯行等一切情狀，量處有期徒刑一年，並無過重，其上訴無理由
    ，應予駁回。
三、原審判決事實欄記載：被告「於八十八年間因施用毒品案件，經臺灣台南地方法
    院以八十八年度毒聲字第三九一號裁定『觀察勒戒』後；其中「觀察勒戒」四字
    ，係「強制戒治執行期滿」之誤，應予更正。其下之「無繼續施用毒品傾向」等
    九字則應予刪除，論結欄內「毒品危害防制條例第二十條」應更正為「毒品危害
    防制條例第二十三條第二項」。
據上論斷，應依刑事訴訟法第三百六十八條、第三百七十三條，判決如主文。
本案經檢察官邱榮藏到庭執行職務。
中    華    民    國     八十九     年       五       月     九     日
                              臺灣高等法院高雄分院刑事第九庭
                                  審判長法官  張甲松
                                        法官  任森銓
                                        法官  江泰章
右正本證甲與原本無異。
如不服本判決，應於判決送達後十日內向本院提出上訴狀，其未述理由者並應於提
出上訴狀後十日內向本院補提理由書（應附繕本)。
                                      書記官  黃一秋
中    華    民    國     八十九     年       五       月     十一   日
                                                                    Ｄ
附件：
臺灣高雄地方法院刑事判決                          八十九年度訴字第三六五號
    公  訴  人  臺灣高雄地方法院檢察署檢察官
 被      告  乙○○  男四十二歲（民國○○○年○○月○○○日生）
                        住高雄縣路竹鄉○○路九六號
                        （現另案在臺灣屏東監獄執行）
                        身分證統一編號：Ｓ一二一三一四二三號
右列被告因違反毒品危害防制條例案件，茲經檢察官提起公訴（八十九年度偵字第二
八六號），本院判決如左：
    主  文
乙○○連續施用第一級毒品，處有期徒刑壹年。
扣案之第一級毒品海洛因乙包（淨重零點九四公克）沒收併銷燬之。
    事  實
一、被告乙○○曾於民國（下同）七十六年間、七十九年間有偽造文書、偽造貨幣等
    前科，又於八十八年間因施用毒品案件，經台灣台南地方法院以八十八年度毒聲
    字第號三九一號裁定送觀察、勒戒後，無繼續施用毒品之傾向，由臺灣台南地方
    法院檢察署檢察官於八十八年九月十日以八十八年度戒毒偵字第一一號不起訴處
    分確定。詎仍不知悔改，乙○○復基於概括犯意，自八十八年十月間起，至八十
    九年元月一日止，連續在高雄縣路竹鄉○○路九十六號住處，將海洛因羼於香煙
    內，再燃煙吸食之方式連續施用第一級毒品海洛因多次，平均每二、三日即施用
    一次。嗣於八十九年一月一日十四時三十分許，為警在高雄市○○區○○路與林
    森路口處查獲，並扣得第一級毒品海洛因乙包（淨重零點九四公克）。
二、案經高雄市政府警察局移請臺灣高雄地方法院檢察署檢察官偵查起訴。
    理  由
一、訊據被告乙○○坦承有施用第一級毒品海洛因犯行不諱，且有毒品粉末一包（淨
    重零點九四公克）扣案可佐，而扣案粉末經送鑑驗確屬毒品海洛因無訛，此有法
    務部調查局鑑定通知書乙紙在卷足佐。此外被告查獲時採取之尿液亦驗呈嗎啡陽
    性反應，此有高雄市政府衛生局煙毒尿液檢驗成績書在卷可憑。綜上所述，本件
    事證甲確，被告犯行堪予認定。
二、查被告前已因施用毒品案件被獲，經台灣台南地方法院裁定送觀察、勒戒後，經
    評估認有繼續施用毒品之傾向，該院再以八十八年度毒聲字第三九一號裁定令入
    戒治處所施以強制戒治，於八十八年八月二十一日交付保護管束期滿，已經台灣
    台南地方法院檢察署檢察官以八十八年度戒毒偵字第一一號不起訴處分確定，此
    有上述裁定及處分書各乙件在卷足佐。被告於不起訴處分確定後五年內再犯毒品
    危害防制條例第十條第一項之罪，並經本院八十九年度毒聲字第一號裁定再送強
    制戒治。核被告所為係犯毒品危害防制條例第十條第一項之施用第一級毒品罪。
    被告先後多次施用第一級毒品海洛因，手法同一，時間緊接，反覆為之，顯係基
    於概括犯意為之，復係觸犯犯罪構成要件相同之罪，應依連續犯規定論以一罪。
    至被告持有第一級毒品犯行，本應依同條例第十一條之持有罪論，但被告持有後
    進而施用，其持有之低度行為為施用高度行為吸收，不另論其持有罪。又被告於
    前案不起訴處分後自八十八年十月間起即有施用海洛因，此據被告於審理中陳甲
    ，公訴意旨雖僅就被告自八十八年十二月初某日起之施用毒品犯行起訴，但上該
    部分與本件論罪科刑部分有連續犯之裁判上一罪關係，當為起訴效力所及，本院
    應一併審理。爰審酌被告之品行（於七十六年間有偽造文書前科、七十八年間有
    偽造貨幣罪名，足徵素行非佳）、智識、犯罪動機及其坦承犯行犯後態度良好等
    一切情狀，爰就所犯罪名量處主文所示之刑，以資儆戒。
三、至扣案第一級毒品海洛因乙包（淨重零點九四公克）係毒品，不論屬於犯人與否
    ，應依同條例第十八條第一項前段宣告沒收併銷燬之。
據上論斷，應依刑事訴訟法第二百九十九條第一項前段，毒品危害防制條例第十條第
條第一項、第二十條、第十八條第一項前段，刑法第十一條前段、刑法第五十六條，
判決如主文。
案經檢察官周天畏到庭執行職務
中    華    民    國      八十九      年      三      月      十六      日
                                     台灣高雄地方法院刑事第一庭
                                           法   官  朱  盈  吉
右正本證甲與原本無異。
如不服本判決，應於判決送達後十日內，向本院提出上訴狀。
                                        書  記  官  黃  國  忠
中    華    民    國      八十九      年      三      月      十六      日


司法院資訊處製作；財團法人民間司法改革基金會備份。
